臺灣臺北地方法院民事判決　九十一年度訴字第一九四四號
　　原　　　告　日盛國際商業銀行股份有限公司
　　法定代理人　丙○○
　　訴訟代理人　甲○○
　　　　　　　　丁○○
　　被　　　告　乙○○
右當事人間請求清償借款事件，本院判決如左：
    主      文
被告應給付原告新台幣伍拾伍萬壹仟陸佰伍拾玖元，及自民國九十年十月二十七日起
至清償日止，按年息百分之九點二五計算之利息，並自民國九十年十一月二十七日起
至民國九十一年五月二十六日止，按上開利率百分之十，自民國九十一年五月二十七
日起至清償日止，按上開利率百分之二十計付違約金。
訴訟費用由被告負擔。
本判決於原告以新台幣壹拾玖萬元供擔保後，得假執行。但被告如於假執行程序實施
前，以新台幣伍拾伍萬壹仟陸佰伍拾玖元為原告預供擔保，得免為假執行。
    事      實
甲、原告方面：
一、聲明：除假執行擔保金額外，如主文所示。
二、陳述：被告於民國九十年四月二十六日原告借用新台幣（下同）六十萬元，約定
    利息按年息百分之九點二五計算，自借款日起至九十五年四月二十六日止，分期
    清償，逾期清償在六個月以內者，按上開利率百分之十，超過六個月者，超過部
    份按上開利率百分之二十計付違約金。詎被告自九十年十一月二十六日起，即未
    依約清償，屢向被告催討，均置之不理，依約已喪失期限利益，為此提起本件訴
    訟。
三、證據：提出借據暨授信約定書一紙、放款客戶資料查詢單一紙、消費者貸款信用
    保險基本條款一份為證。
乙、被告方面：
一、聲明：（一）駁回原告之訴及其假執行之聲請。（二）如受不利判決，願供擔保
    請准宣告免為假執行。
二、陳述：
  （一）被告自九十年七月一日失業至今，無法找到工作，無力清償。
  （二）銀行拒絕原告延期清償，乃以經濟強勢欺負經濟弱勢之被告。
  （三）貸款時，銀行強制貸款人投保貸款信用保險，本件應由保險公司負責。
三、證據：提出離職證明書影本一紙、新竹東區區公所函一紙、剪報影本一份、台灣
    新竹地方法院民事裁定影本一紙為證。
    理      由
一、本件原告主張被告向其借款，迄未清償，尚積欠如聲明所示之本金、利息及違約
    金之事實，業據提出借據暨授信約定書、放款客戶資料查詢單等件為證，且為被
    告所不爭執，應堪信為真實。
二、被告雖辯稱：於貸款之初有投保信用保險，自應由保險公司負責清償云云，然查
    ：本件系爭貸款有投保信用保險等情，雖為原告所不否認，堪予採認，然本件貸
    款所投保之信用保險，係以原告為被保險人，其目的乃保障原告於借款人未依約
    清償貸款時所受損失，與以借款人為被保險人之所謂「失業保險」不同，換言之
    ，被告並不因投保本件信用保險，而解免其清償之責。又本件被告既未舉證證明
    保險人已對原告為保險金額之給付，則原告亦未尚失對於被告之借款返還請求權
    ，自仍得向被告請求清償系爭借款。至於被告辯稱無資力清償云云，亦不能因此
    免除清償之責，被告所辯皆無足取。
三、綜上所述，原告之主張可以採信，被告所辯皆無可採，從而，原告依消費借貸契
    約，請求被告給付如主文所示之借款本金、利息及違約金，為有理由，應予准許
    。
四、兩造陳明願供擔保請為宣告假執行或免為假執行，經核均與規定相符，爰分別酌
    定相當之擔保金額予以宣告。
五、結論：本件原告之訴為有理由，依民事訴訟法第七十八條、第三百九十條第二項
    第三百九十二條判決如主文。
中　　　華　　　民　　　國　　九十一　　年　　　六　　　月　　二十六　　日
　　　　　　　　　　　　　　　　　　民事第五庭  審判長法官　王碧芳
　　　　　　　　　　　　　　　　　　　　　　　　　　　法官　歐陽漢菁
　　　　　　　　　　　　　　　　　　　　　　　　　　　法官　高偉文
右為正本係照原本作成
如對本判決上訴，須於判決送達後廿日內向本院提出上訴狀
中　　　華　　　民　　　國　　九十一　　年　　　六　　　月　　二十六　　日
　　　　　　　　　　　　　　　　　　　　　　　　法院書記官　郭錦賢
